臺灣板橋地方法院刑事判決　　　　　　 100年度訴緝字第83號
公　訴　人　臺灣板橋地方法院檢察署檢察官
被　　　告　吳忠諺
上列被告因毒品危害防制條例案件，經檢察官提起公訴（98年度
毒偵字第6357號、98年度毒偵字第6382號），被告於準備程序中
就被訴事實為有罪之陳述，本院合議庭裁定由受命法官獨任行簡
式審判程序，並判決如下：
    主    文
吳忠諺施用第一級毒品，累犯，處有期徒刑玖月，吸食器壹組沒
收之。又施用第二級毒品，累犯，處有期徒刑伍月，扣案第二級
毒品甲基安非他命貳包（驗餘淨重各為零點三五一九公克、零點
四四八九公克）均沒收銷燬，吸食器壹組沒收之。應執行有期徒
刑壹年，扣案第二級毒品甲基安非他命貳包（驗餘淨重各為零點
三五一九公克、零點四四八九公克）均沒收銷燬，吸食器貳組均
沒收之。
    事    實
一、吳忠諺前於民國89年間因施用毒品案件，經觀察勒戒後認無
    繼續施用毒品之傾向，而經臺灣雲林地方法院檢察署檢察官
    於89年5 月21日以89年度毒偵字第741 號為不起訴處分確定
    。詎於其後5 年內之93年11月5 日19時採尿回溯26小時內之
    某時許再犯施用第二級毒品罪，經臺灣基隆地方法院以93年
    度基簡字第1025號判處有期徒刑6 月，如易科罰金以銀元3
    百元即新臺幣9 百元折算1 日確定，並於94年2 月14日易科
    罰金執行完畢。又於96年間因施用第二級毒品案件，經臺灣
    屏東地方法院以96年度易字第545 號判處有期徒刑1 年，減
    為有期徒刑6 月，如易科罰金以新臺幣1 千元折算1 日確定
    ，並於97年1 月28日易科罰金執行完畢。迨98年間，先因施
    用第一、二級毒品案件，經臺灣桃園地方法院以98年度審訴
    字第2443號判處有期徒刑1 年確定；又因施用第一、二級毒
    品案件，經本院以98年度訴字第3047號判處有期徒刑8 月確
    定，現均在執行中（此於本案尚不構成累犯）。
二、詎仍不思戒除毒癮，猶於98年8 月24日20時許，在臺北縣三
    峽鎮（嗣改制為新北市三峽區，以下仍以行為時縣市名稱之
    ）民生街1 巷5 之25號住處內，以將甲基安非他命結晶置入
    後述於98年8 月29日遭警查扣之玻璃球後點火燒烤吸入其煙
    霧之方式，施用第二級毒品甲基安非他命1 次。另於98年8
    月28日3 時許在同址，以將海洛因置入後述於98年8 月28日
    遭警查扣之玻璃球後點火燒烤吸入其煙霧之方式，施用第一
    級毒品海洛因1 次。嗣經警於98年8 月28日11時50分許前往
    上址，經吳忠諺同意後進行搜索，當場扣得第二級毒品甲基
    安非他命1 包（原淨重0.3520公克，驗餘淨重0.3519公克）
    及吸食器1 組。其後，吳忠諺亦同意接受員警採尿，經警將
    其尿液送請檢驗後，確認其尿液呈嗎啡及甲基安非他命陽性
    反應，因而查悉上情。另吳忠諺於同日21時許因前揭案件經
    檢察官諭令限制住居而獲釋後，旋又於翌日凌晨2 時55分
    許行經臺北縣三峽鎮○○街23號前時因行跡可疑而遭警發覺
    後上前盤查，並當場扣得第二級毒品甲基安非他命1 包（原
    淨重0.4490公克，驗餘淨重0.4489公克，與前述於98年8 月
    28日查扣之甲基安非他命1 包係同時購入而持有之，惟未於
    前述98年8 月28日搜索時一併遭警查扣）及吸食器1 組。
三、案經新北市政府警察局三峽分局移送臺灣板橋地方法院檢察
    署檢察官偵查後起訴。
    理    由
一、上開犯罪事實，業據被告於本院審理時自白不諱，而其尿液
    經送請檢驗後，確呈嗎啡及甲基安非他命陽性反應乙節，有
    臺灣檢驗科技股份有限公司濫用藥物檢驗報告附卷可稽（第
    6357號毒偵字卷第37頁），另扣案結晶2 包經送請交通部民
    用航空局航空醫務中心鑑定後，亦確認其含有第二級毒品甲
    基安非他命成分（第1 包原淨重0.3520公克，驗餘淨重0.35
    19公克，第2 包原淨重0.4490公克，驗餘淨重0.4489公克）
    ，有該中心毒品鑑定書在卷可查（第6357號毒偵字卷第40頁
    、第6382號毒偵字卷第26頁），復有吸食器2 組扣案為憑，
    足徵被告前開自白應與事實相符，堪可採信。次按觀察、勒
    戒或強制戒治執行完畢釋放後，5 年內再犯施用第一、二級
    毒品之罪者，檢察官應依法追訴，毒品危害防制條例第23條
    第2 項定有明文。經查被告於89年間因施用毒品案件，經觀
    察勒戒後認無繼續施用毒品之傾向，而經臺灣雲林地方法院
    檢察署檢察官以於89年5 月21日以89年度毒偵字第741 號為
    不起訴處分確定。詎於其後5 年內之93年11月5 日19時採尿
    回溯26小時內之某時許再犯施用第二級毒品罪，經臺灣基隆
    地方法院以93年度基簡字第1025號判處有期徒刑6 月，如易
    科罰金以銀元3 百元即新臺幣9 百元折算1 日確定，並於94
    年2 月14日易科罰金執行完畢乙節，有臺灣高等法院被告前
    案紀錄表及臺灣基隆地方法院前揭判決書附卷足參，核與「
    5 年內再犯」之要件相符，則檢察官對其提起公訴，即屬合
    法。綜上，本案事證明確，被告犯行堪以認定。
二、核被告所為，係犯毒品危害防制條例第10條第1 項之施用第
    一級毒品罪及同條第2 項之施用第二級毒品罪。其先後2 次
    遭警查扣之第二級甲基安非他命係同時購入而持有之，業據
    被告於警詢及本院審理時供述一致，復無證據證明此2 包毒
    品係分別取得而持有之，自難僅因員警未能於98年8 月28日
    執行搜索時一併查獲，即謂被告另犯持有第二級毒品罪。其
    前述持有第二級毒品犯行，應均為其施用第二級毒品之高度
    行為所吸收；又其因施用而持有第一級毒品海洛因之犯行，
    亦應其施用第一級毒品之高度行為所吸收，均不另論罪。又
    被告實施此2 犯罪之時間不同、施用毒品種類及方式有別，
    顯係基於個別犯意所為，應予分論併罰之。次查被告於93年
    間因施用第二級毒品案件，經臺灣基隆地方法院以93年度基
    簡字第1025號判處有期徒刑6 月，如易科罰金以銀元3 百元
    即新臺幣9 百元折算1 日確定，並於94年2 月14日易科罰金
    執行完畢。又於96年間因施用第二級毒品案件，經臺灣屏東
    地方法院以96年度易字第545 號判處有期徒刑1 年，減為有
    期徒刑6 月，如易科罰金以新臺幣1 千元折算1 日確定，並
    於97年1 月28日易科罰金執行完畢乙節，有臺灣高等法院被
    告前案紀錄表附卷可稽，其於前述有期徒刑執行完畢後5 年
    內，再故意犯本案有期徒刑之罪，屬累犯，應依法加重其刑
    。爰審酌被告有多次施用毒品前案紀錄，卻猶執意再犯，足
    見其素行不端，兼衡其犯罪之動機目的，智識程度，施用毒
    品非但戕害自己身心，亦妨害社會善良秩序，及其犯後坦認
    犯行態度良好等一切情狀，分別量處如主文所示之刑，並定
    其應執行之刑。扣案扣案結晶2 包均屬第二級毒品甲基安非
    他命（驗餘淨重各為0.3519公克、0.4489公克），爰依毒品
    危害防制條例第18條第1 項前段沒收銷燬之。另扣案吸食器
    2 組，均為被告所有，供其犯施用第一、二級毒品罪所用之
    物，爰均依刑法第38條第1 項第2 款宣告沒收。
三、按除被告所犯為死刑、無期徒刑、最輕本刑為3 年以上有期
    徒刑之罪或高等法院管轄第一審案件者外，於前條第1 項程
    序進行中，被告先就被訴事實為有罪之陳述時，審判長得告
    知被告簡式審判程序之旨，並聽取當事人、代理人、辯護人
    及輔佐人之意見後，裁定進行簡式審判程序，刑事訴訟法第
    273 條之1 第1 項定有明文。本案被告被訴施用第一級毒品
    罪之法定本刑為「6 月以上5 年以下有期徒刑」，施用第二
    級毒品罪之法定本刑為「3 年以下有期徒刑」，其於本院準
    備程序期日就被訴事實為有罪之陳述後，經告知被告簡式審
    判程序之旨，並聽取被告及檢察官之意見後，本院合議庭認
    宜改用簡式審判程序，乃裁定由受命法官獨任行簡式審判程
    序審理之，附此說明。
據上論斷，應依刑事訴訟法第273 條之1 第1 項、第299 條第1
項前段，毒品危害防制條例第10條第1 、2 項、第18條第1 項前
段，刑法第11條前段、第47條第1 項、第51條第5 款、第38條第
1 項第2 款，判決如主文。
本案經檢察官簡志祥到庭執行職務。
中    華    民    國   100    年    4     月    29    日
                  刑事第十二庭  法  官  楊明佳
以上正本證明與原本無異。
如不服本判決應於收受送達後10日向本院提出上訴書狀，並應敘
述具體理由；其未敘述上訴理由者，應於上訴期間屆滿後20日內
向本院補提理由書（均須按他造當事人之人數附繕本）「切勿逕
送上級法院」。
                                書記官  林金良
中    華    民    國   100    年    4     月    29    日
附錄本案論罪科刑法條全文
毒品危害防制條例第10條
施用第一級毒品者，處六月以上五年以下有期徒刑。
施用第二級毒品者，處三年以下有期徒刑。